【裁判字號】    90,訴,61
【裁判日期】    900727
【裁判案由】    違反毒品危害防制條例
【裁判全文】
臺灣新竹地方法院刑事判決                              九十年度訴字第六一號
    公  訴  人  臺灣新竹地方法院檢察署檢察官
    被      告  甲○○
右列被告因違反毒品危害防制條例案件，經檢察官提起公訴（九十年度毒偵字第五０
號、九十年度毒偵緝字第九號），本院判決如左：
    主      文
甲○○連續施用第一級毒品，累犯，處有期徒刑拾壹月。扣案之第一級毒品海洛因（
毛重零點捌玖公克，淨重零點陸捌公克、包裝重零點貳壹公克）、及海洛因貳小包（
毛重共壹點零玖公克，淨重計零點肆陸公克、包裝重計零點陸參公克），均沒收銷燬
之。又連續施用第二級毒品，累犯，處有期徒刑陸月。應執行有期徒刑壹年參月。扣
案之第一級毒品海洛因（毛重零點捌玖公克，淨重零點陸捌公克、包裝重零點貳壹公
克）、及海洛因貳小包（毛重共壹點零玖公克，淨重計零點肆陸公克、包裝重計零點
陸參公克），均沒收銷燬之。
    事      實
一、甲○○前有多次違反麻醉藥品管理條例案件、肅清煙毒條例之前科紀錄，最近一
    次違反麻醉藥品管理條例案件，經本院判處有期徒刑六月確定，甫於民國八十六
    年十一月六日執行完畢，又因施用毒品案件，經依本院八十七年度毒聲字第六九
    八號裁定送觀察、勒戒後，認無繼續施用毒品之傾向，業經臺灣新竹地方法院檢
    察署檢察官於八十七年十一月十日以八十七年度偵字第五五九四號為不起訴處分
    確定在案。惟甲○○猶不知戒絕，復分別基於概括之犯意，自八十九年四月二十
    四日起至同年十二月三十日止，在新竹縣新埔鎮四座里二十號住處，分別將第一
    級毒品海洛因置於香煙內、第二級毒品安非他命放入吸管內，以火燒烤，用口鼻
    吸入之方式，非法施用第一級毒品海洛因及第二級毒品安非他命多次。嗣於八十
    九年四月二十四日下午一時三十分許、同年十二月三十日下午二時許，在前開住
    處，為警查獲，並扣得第一級毒品海洛因（毛重０‧八九公克，淨重０‧六八公
    克、包裝重０‧二一公克）、及海洛因二小包（毛重共一‧０九公克，淨重０‧
    四六公克、包裝重０‧六三公克）等物，其此次所為犯行經依本院八十九年度毒
    聲字第二二六五號裁定送臺灣新竹看守所附設勒戒所觀察、勒戒後，認有繼續施
    用毒品之傾向。
二、案經新竹縣警察局新埔分局報請臺灣新竹地方法院檢察署檢察官偵查起訴。
    理      由
一、訊據被告甲○○初於警訊及偵查時否認前開部分犯行，於本院審理時則均坦承不
    諱，且其為警查獲時所採尿液經送驗結果，分別有嗎啡及甲基安非他命陽性反應
    ，有新竹縣衛生局竹縣衛六字第八九０七七五號、第九００一一六號尿液檢驗單
    二紙在卷可資為證。並有扣案之白色粉末，送法務部調查局鑑定結果為：含有毒
    品海洛因成分（毛重０‧八九公克，淨重０‧六八公克、包裝重０‧二一公克）
    、及海洛因二小包（毛重共一‧０九公克，淨重０‧四六公克、包裝重０‧六三
    公克）有該局鑑驗通知書附卷可考。且被告經此次觀察勒戒後，經臺灣新竹看守
    所附設勒戒所依有無繼續施用毒品傾向評估標準記錄結果，綜合判斷認有繼續施
    用毒品之傾向，有臺灣新竹看守所九十年一月十七日竹所總字第０一二二號函所
    附之有無繼續施用毒品傾向證明書一份附卷可憑（附於九十年度毒偵字第五０號
    偵查卷）。本件事證明確，被告犯行堪以認定。
二、按海洛因、安非他命為毒品危害防制條例第二條第二項第一款、第二款規定之第
    一級、第二級毒品。被告非法施用海洛因及安非他命，核其所為係犯毒品危害防
    制條例第十條第一項、第二項之非法施用第一級毒品罪及第二級毒品罪。被告因
    施用毒品而持有毒品之低度行為，應為施用毒品之高度行為所吸收，不另論罪。
    被告所為多次施用第一級、第二級毒品行為，時間緊接，犯罪構成要件相同，顯
    均係出於概括之犯意為之，應均依連續犯之規定論以一罪，並均依法加重其刑。
    被告所犯之施用第一級毒品罪及施用第二級毒品罪，犯意各別，罪名不同，應分
    論併罰。又被告前於八十六年間因違反麻醉藥品管理條例案件，經本院判處有期
    徒刑六月，而於八十六年十一月六日執行完畢，有臺灣新竹地方法院檢察署刑案
    查註記錄表及臺灣高等法院被告全國前案記錄各一份為證，其於五年以內再犯本
    件有期徒刑以上之上開二罪，均為累犯，應均依刑法第四十七條規定加重其刑，
    並均遞加重之。爰審酌海洛因、安非他命危害施用者之神經中樞，使施用者產生
    幻聽及幻想之症狀，對施用者之健康產生不良之影響，同時因幻聽及幻想結果亦
    可能使施用者對周遭之人施暴，對公共秩序產生危害，且被告有多次麻醉藥品前
    科，經過觀察勒戒後，猶不知自制，再度施用毒品，惟於本院審理時坦承犯行，
    尚有悔意等一切情狀，量處如主文所示之刑，並定其應執行之刑。扣案之第一級
    毒品海洛因（毛重０‧八九公克，淨重０‧六八公克、包裝重０‧二一公克）、
    及海洛因二小包（毛重共一‧０九公克，淨重０‧四六公克、包裝重０‧六三公
    克），均為違禁物，不問屬於被告與否，均應依毒品危害防制條例第十八條第一
    項前段沒收銷燬之。
據上論斷，依刑事訴訟法第二百九十九條第一項前段，毒品危害防制條例第十條第一
項、第二項、第十八條第一項前段，刑法第十一條前段、第五十六條，第四十七條、
第五十一條第五款，判決如主文。
本案經檢察官吳金棟到庭執行職務。
中      華      民      國    九十      年      七      月    二十七    日
                                      臺灣新竹地方法院刑事第一庭
                                          法  官  林  秋  宜
右正本證明與原本無異。
如不服本判決，應於判決送達後十日內向本院提出上訴狀（應附繕本），上訴於臺灣
高等法院。
                                          書記官  張  雲  娥
中      華      民      國    九十      年      七      月    二十七    日
附錄本案論罪科刑法條全文
毒品危害防制條例第十條第一項、第二項
施用第一級毒品者，處六月以上五年以下有期徒刑。
施用第二級毒品者，處三年以下有期徒刑。


司法院資訊處製作；財團法人民間司法改革基金會備份。
